臺灣高雄地方法院刑事判決
111年度審易字第1064號
公  訴  人  臺灣高雄地方檢察署檢察官
被      告  林世和


            徐榕璟



上列被告因妨害名譽案件，經檢察官聲請以簡易判決處刑（111
年度偵字第17510號），本院認不應依簡易判決處刑，改依通常
程序審理，判決如下：
    主  文
本件公訴不受理。
    理  由
一、本件原聲請簡易判決處刑意旨略以：被告林世和、徐榕璟素
    不相識，其等均有使用社群網站FACEBOOK(下稱臉書)，暱稱
    分別為「Gmaj Seven」及「徐榕璟」。被告林世和、徐榕璟
    於民國111年5月5日凌晨1時許，分別在其等位於高雄市○○區
    ○○路00號5樓住處及新北市○○區○○街000號7樓住處，以電腦
    及手機連結網際網路並登入各自之臉書帳號後，在「蘋果即
    時新聞」粉絲專頁某貼文下之留言區此一不特定多數人均得
    瀏覽之公開網域，因意見不同而起爭執，竟各自基於公然侮
    辱之犯意，在該留言區內各自為如附表所示之留言，以「無
    腦」、「腦殘」、「畜聲(音同生)」等詞相互辱罵，足生損
    害於對方之人格、名譽及社會評價。因認被告林世和、徐榕
    璟所為，均係犯刑法第309條第1項之公然侮辱罪嫌等語。
二、告訴乃論之罪，告訴人於第一審辯論終結前，得撤回其告訴
    ；又告訴經撤回者，法院應諭知不受理之判決，並得不經言
    詞辯論為之，刑事訴訟法第238 條第1 項、第303 條第3 款
    、第307 條分別定有明文。
三、本件被告林世和、徐榕璟因妨害名譽案件，互為告訴後經檢
    察官聲請以簡易判決處刑，認其等均係犯刑法第309條第1項
    之公然侮辱罪嫌，惟該罪依同法第314 條前段之規定，須告
    訴乃論。茲因被告林世和、徐榕璟雙方於審理中達成調解，
    互相具狀撤回本件公然侮辱告訴，有其等撤回告訴聲請狀各
    1 份在卷可稽，揆諸前開說明，爰均諭知不受理之判決。
據上論斷，應依刑事訴訟法第452 條、第303條第3 款、第307條
，判決如主文。
中　　華　　民　　國　　111 　年　　10　　月　　28　　日
                  刑事第十二庭  法　官  姚億燦
以上正本證明與原本無異。
如不服本判決應於收受判決後20日內向本院提出上訴書狀，並應
敘述具體理由。其未敘述上訴理由者，應於上訴期間屆滿後20日
內向本院補提理由書(均須按他造當事人之人數附繕本)「切勿逕
送上級法院」。
中　　華　　民　　國　　111 　年　　10　　月　　28　　日
                                書記官  李欣妍
附表：
編號 留言者 留言內容 1 Gmaj Seven 徐榕璟眼盲配導盲犬仍可，你(們)無腦就沒救了(同羅氏快篩劑比) 2 徐榕璟 Gmaj Seven綠共腦殘......(略) 3 徐榕璟 Gmaj Seven你才是瞎眼(綠色青蛙圖案)畜聲！......(略)